臺灣高等法院交通事件裁定　　　　　　　　　　　　九十三年度交抗字第四九０號
　　抗告人即
　　異 議 人　 甲○○
右抗告人因違反道路交通管理處罰條例案件，不服臺灣桃園地方法院中華民國九十三
年五月三十一日九十三年度交聲字第一八八號裁定（原處分字號：桃監裁罰字第裁五
二─ＤＩＡ四九七五一七號裁決書），提起抗告，本院裁定如左：
    主  文
抗告駁回。
    理  由
一、本案原審裁定以：異議人即受處分人甲○○於九十三年一月十一日一時五十分許
    ，駕駛車號Ｖ三─九二七一號自用小客車，在臺七乙線十二‧五公里處，因「二
    輛以上汽車於道路上競駛」違規，經桃園縣大溪分局三民派出所員警舉發，並填
    掣桃警局交字第ＤＩＡ四九七五一七號舉發違反道路交通管理事件通知單，受處
    分人於應到案日期前提出申訴，經原舉發機關函覆舉發違規屬實，交通部公路總
    局新竹區監理所桃園監理站遂於九十三年四月五日以桃監裁罰字第裁五二─ＤＩ
    Ａ四九七五一七號裁決書，以其違反道路交通管理處罰條例第四十三條第三項、
    第五項。另依同條例第六十七條第二項規定裁處受處分人甲○○罰鍰新臺幣（下
    同）三萬元，吊銷駕駛執照，三年內禁考，並應接受道路安全講習。原審傳訊舉
    發警員張國政到場，明確結證：當天係在該路段執行防制飆車之勤務，伊負責攔
    下回頭車之任務，待車輛過了蒐證組待命位置，伊等就尾隨其後，負責攔下飆車
    的車輛，並當場開單舉發等情，並結稱：當時還未看到異議人的車子時，就先聽
    到車子的疾駛聲音，他們是一部接著一部車，速度蠻快的，我們看到車子疾駛過
    後，我們就尾隨在後，然後把他們攔下來，異議人的車是跟其他人的車輛一起被
    攔下來，如果他是正常行駛的話，我們不會把他攔下來等語。原審並依職權勘驗
    蒐證光碟片內容，其中第二段第三分零七秒時，畫面共出現十三臺車，以一輛接
    著一輛之行進方式，急速行駛於臺七線公路上，於轉彎處並無出現減速跡象，當
    時警車隨即進行尾隨跟監，警車由畫面顯示約行駛時速五十至六十公里，大約二
    分鐘後警車始追上前開車隊，因前開車隊已為其他警車攔阻，畫面在第二段第六
    分十秒許，該車隊為警攔阻，受處分人車輛車號Ｖ三─九二七一號即於畫面第二
    段第十分十三秒許出現，畫面上出現之受處分人車輛即為前開車隊中其中一輛無
    誤，有勘驗筆錄在卷可稽（見原審卷第三六頁）。審理結果認原處分並無任何違
    誤，量罰亦甚妥適，應予維持，異議為無理由，予以駁回。本院認原審裁定認事
    用法均無不當，理由亦翔實，應予維持，並引用原審裁定書記載之理由。
二、抗告人抗告意旨仍執陳詞稱：當時無競駛之違規云云，而指摘原裁定不當。但查
    抗告人違規競駛之事實，業經取締員警結證在卷，並經原審勘驗光碟無訛，人證
    、物證俱在，抗告人空言置辯，為無理由，應予駁回。
據上論結，應依道路交通管理處罰條例第八十九條，刑事訴訟法第四百十二條，裁定
如主文。
中　　　華　　　民　　　國　　九十三　　年　　　七　　　月　　　五　　　日
                              臺灣高等法院交通法庭
                                  審判長法  官  陳  祐  治
                                        法  官  陳  晴  教
                                        法  官  王  炳  梁
右正本證明與原本無異。
不得再抗告。
                                        書記官  潘　大　鵬
中　　　華　　　民　　　國　　九十三　　年　　　七　　　月　　　六　　　日
